Miguel Ángel Rodriguez Castillo

Bogotá – D.C.

Teléfono: 3192892431

Correo: mianroka13@hotmail.com

Objetivo Profesional

Ingeniero de Sistemas, con experiencia en análisis de pruebas de software, cuento con experiencia en pruebas manuales y funcionales en diversos niveles, ya que he trabajado en diferentes proyectos en sistemas Web, telecomunicaciones y finanzas, donde he adquirido un conjunto de habilidades como lo son: atención al detalle, liderazgo y creatividad. Profesional con determinación y con la visión y motivación necesaria para tomar retos, crecer como profesional y como persona. Experiencia Laboral

Experiencia Laboral

Líder QA SQA S.A.S - Medellín, Colombia Proyecto MDC - Cliente MVM marzo 2023- abril 2024

- Coordinar con los equipos de desarrollo para identificar y resolver problemas de calidad.
- Crear y mantener documentación de procesos y procedimientos de QA.
- Contribuir al desarrollo de estrategias de pruebas y casos de prueba
- Trabajé en un entorno ágil utilizando la metodología Scrum.
- Conocimiento en la Herramienta Azure Devops, creación de tareas, bugs y subir las respectivas evidencias.

Analista de Calidad SQA S.A.S - Medellín, Colombia Proyecto BanKgar- Cliente MVM octubre 2022- febrero 2023

- Participación en reuniones de revisión de requisitos y de planificación de sprint para asegurar una comprensión clara de los objetivos y entregables del proyecto.
- Colaboración en los diseños y ejecución de casos de prueba.
- Participación en pruebas de software para identificar y reportar errores
- Identificación, documentación y seguimiento de errores utilizando herramientas como Azure devops.
- Colaboración estrecha con el equipo de desarrollo para entender los requisitos del software y asegurar la entrega de productos libres de defectos.
- Contribución en la mejora continua de los procesos de calidad mediante retroalimentación y sugerencias de mejoras.
- Participación en la creación del manual de Historia para el proyecto.



Analista de Calidad Junior SQA S.A.S - Bogota, Colombia Proyecto Célula Sequoia- Cliente Telefonía mayo 2022 octubre 2022

- Conocimiento básico de pruebas de software y metodologías ágiles.
- Experiencia con herramientas de pruebas como Postman y SOAP UP.
- Capacidad para trabajar en equipo y comunicarse eficazmente.
- Atención al detalle y capacidad para resolver problemas de forma proactiva.

Estudios

2022 – Actualmente Especialización de gerencia de proyectos de información Universitaria de Cundinamarca sede Fusagasugá

Ingeniería de sistemas Universidad Cundinamarca – Sede Fusagasugá, Colombia Título Obtenido: Ingeniero de Sistemas Fecha de Graduación: septiembre 14- 2022

Habilidades

- Amplia experiencia en pruebas manuales.
- Profundo conocimiento de metodologías y técnicas de aseguramiento de la calidad.
- Habilidad para diseñar casos de prueba efectivos y completos.
- Capacidad para identificar y documentar defectos de manera clara y concisa.
- Fuertes habilidades de comunicación y trabajo en equipo.
- Mentalidad analítica y atención al detalle.

Referencias Laborales

 Gestión Humana SQA Departamento de Gestión Humana Celular: (034)4488567

Referencias Personales

 Diego Alejandro Acosta Ortiz Ingeniero de Sistemas Celular: 310 2852929

Omar Steven Peñuela
 Tecnólogo en Sistemas
 Celular: 317 893 1741